【裁判字號】    89,訴,744
【裁判日期】    890505
【裁判案由】    毒品危害防制條例
【裁判全文】
臺灣臺中地方法院刑事判決                          八十九年度訴字第七四四號
    公  訴  人  臺灣台中地方法院檢察署檢察官
    被      告  甲○○
右列被告因毒品危害防制條例案件，經檢察官提起公訴（八十九年度毒偵字第一一七
四號），本院判決如左：
    主  文
甲○○施用第一級毒品，處有期徒刑拾月，海洛因貳包（合計淨重一三．五八公克，
包裝重一．二二公克，純度七五．０四％，純質淨重一０．一九公克）、沾有殘餘海
洛因之藥杓壹支，均沒收銷燬之；又施用第二級毒品，處有期徒刑肆月。主刑部分應
執行有期徒刑壹年。
    事  實
一、甲○○前因施用毒品案件，經本院八十八年度毒聲字第一一一一號裁定送觀察、
    勒戒後，認無繼續施用毒品之傾向，由臺灣臺中地方法院檢察署檢察官，於民國
    （下同）八十八年三月三日以八十八年度偵字第五二三九號處分不起訴確定。詎
    甲○○又於八十九年一月二十八日下午六時左右，在台中縣清水鎮○○路旁，以
    將第一級毒品海洛因摻入香菸內，再點燃吸用之方式，施用第一級毒品海洛因一
    次；甲○○另於八十九年一月三十日下午九時起至同年二月二日下午六時左右止
    間之某時，在台中縣市內之不詳地點，以不詳方法非法施用第二級毒品安非他命
    一次。嗣於八十九年二月二日下午六時左右，為警持臺灣臺中地方法院檢察署檢
    察官所簽發之搜索票，在台中縣清水鎮鎮○路二五號住處查獲，並扣得第一級毒
    品海洛因二包（合計淨重一三．五八公克，包裝重一．二二公克，純度七五．０
    四％，純質淨重一０．一九公克）、沾有殘餘海洛因之藥杓一支，經依本院以八
    十九年度毒聲字第九四一號裁定送觀察、勒戒後，臺灣臺中看守所以八十九年二
    月十五日以（八九）中所太總字第０五三九號函，認定甲○○有繼續施用毒品傾
    向。
二、案經台中縣警察局清水分局報由臺灣臺中地方法院檢察署檢察官偵查起訴。
    理  由
一、訊之被告甲○○對於施用第一級毒品海洛因之犯罪事實坦承不諱，惟矢口否認有
    施用第二級毒品安非他命之犯行，並辯稱：伊不知為何有安非他命之反應，可能
    那幾天有感冒云云。惟查：被告有施用第一級毒品海洛因一次、第二級毒品安非
    他命一次之事實，有毒品海洛因二包（合計淨重一三．五八公克，包裝重一．二
    二公克，純度七五．０四％，純質淨重一０．一九公克）、沾有殘餘海洛因之藥
    杓一支扣案可資佐證，而扣案之白色粉末二包，經送驗結果確係毒品海洛因等情
    ，亦有法務部調查局八十九年二月二十五日（八九）陸字第八九一三二七八七號
    鑑定通知書一紙在卷可稽，且被告於八十九年二月二日及二月三日經採尿液送鑑
    定結果，確呈嗎啡及甲基安非他命陽性反應，並有臺中縣衛生局檢驗尿水報告書
    一紙及長昕生活事業股份有限公司濫用藥物尿液檢驗報告影本一件附卷可參。又
    被告前曾施用毒品案件，經本院以八十八年度毒聲字第一一一一號裁定裁定送觀
    察、勒戒後，認無繼續施用毒品之傾向，而由臺灣臺中地方法院檢察署檢察官八
    十八年三月三日以八十八年度偵字第五二三九號處分不起訴確定，有該不起訴處
    分書一件及臺灣臺中地方法院檢察署刑案資料查註紀錄表各一份在卷可按。另被
    告於五年內再犯毒品危害防制條例第十條第一項之罪，經裁定送觀察勒戒，認有
    繼續施用毒品傾向，並有經臺灣臺中看守所以八十九年二月十五日以（八九）中
    所太總字第０五三九號函所附有無繼續施用毒品傾向證明書各一份在卷可查。末
    按甲基安非他命經口服投與後後約百分之七十於二十四小時內自尿中排出，約百
    分之九十於九十六小時內自尿中排出，由於目前國內尿液中甲基安非他命之檢驗
    僅為鑑定其是否呈陽性反應尚未定其含量，且甲基安非他命成分之檢出與其投與
    方式、投與量、個人體質、採尿時間與檢測儀器之精密度等諸多因素有關，因此
    尿液中呈安非他命陽性反應，依上述資料推斷，最常可能不會超過四日，此有行
    政院衛生署藥物食品檢驗局八十一年二月八日（八一）藥減壹字第○○一一五六
    號函在卷可按，足徵被告於採尿前四日內（即八十九年一月三十日下午九時左右
    起至同年二月二日下午六時止間，自同年二月二日下午六時起至同日下午九時止
    之期間，係被告經警查獲而在警局製作筆錄之期間，無施用毒品安非他命之可能
    ）某時確有施用第二級毒品安非他命一次之行為，足見被告上開自白施用第一級
    毒品海洛因，應係實情，可堪採信，而所辯未施用第二級毒品安非他命云云，則
    係飾卸之詞，不足採信，本件事證明確，被告之右開犯行，均足以證明。
二、按海洛因係毒品危害防制條例所定之第一級毒品，而安非他命則係同條例所稱之
    第二級毒品，均不得非法施用。而被告經依同條例第二十條第二項為不起訴處分
    後，五年內再犯同條例第十條之罪，經觀察、戒勒後，認有繼續施用毒品之傾向
    ，已如前述。是核被告所為，係犯毒品危害防制條例第十條第一項之施用第一級
    毒品罪及同法第二項之施用第二級毒品罪。被告為施用安非他命及海洛因而分別
    為持有之低度行為，已為其施用之高度行為所吸收，不另論罪。被告所犯上開二
    罪間，犯意各別，行為互殊，應予分論併罰。爰審酌被告犯罪之動機、施用毒品
    係戕害自身健康、所生危害、施用期間之長短及犯罪後之態度等一切情狀，分別
    量處如主文所示之刑，並定其應執行之刑。扣案之第一級毒品海洛因二包（合計
    淨重一三．五八公克，包裝重一．二二公克，純度七五．０四％，純質淨重一０
    ．一九公克）、沾有殘餘海洛因之藥杓一支（海洛因與藥杓已無法剝離），均應
    依毒品危害防制條例第十八條第一項前段宣告沒收銷燬之。
據上論斷，應依刑事訴訟法第二百九十九條第一項前段，毒品危害防制條例第十條第
一項、第二項、第二十條第三項、第十八條第一項前段，刑法第十一條前段、第五十
一條第五款，判決如主文。
中    華    民    國      八十九      年      五        月        五    日
                                        法  官    李  國  增
右正本證明與原本無異。
如不服本判決，應於送達後十日內向本院提出上訴狀（須附繕本），上訴於台灣高等
法院台中分院。
                                        書記官
中    華    民    國      八十九      年      五        月  五    日
附錄法條：
毒品危害防制條例第十條第一項：施用第一級毒品者，處六月以上五年以下有期徒刑
。
毒品危害防制條例第十條第二項：施用第二級毒品者，處三年以下有期徒刑。


司法院資訊處製作；財團法人民間司法改革基金會備份。
